【裁判字號】    89,東小,155
【裁判日期】    900102
【裁判案由】    
【裁判全文】
臺灣臺東地方法院台東簡易庭小額民事判決  八十九年度東小字第一五五號
    原      告  甲○○○○○Ｅ區管理委員會
    法定代理人  丁○○
    被      告  乙○○
    訴訟代理人  鄭俊雄
    被      告  丙○○
    訴訟代理人  張貴英
右當事人間請求給付管理費事件，本院判決如左：
    主      文
被告乙○○應給付原告新臺幣玖仟玖佰貳拾陸元。
被告丙○○應給付原告新臺幣壹萬柒仟零壹拾陸元。
訴訟費用新臺幣伍佰肆拾貳元由被告負擔。
本判決第一、二項得假執行。
    事實及理由
一、原告聲明：如主文第一項所示。
二、事實摘要：原告主張被告係甲○○○○○Ｅ區集合住宅之住戶，被告乙○○為坐
    落於台東市○○街二十三巷二弄九號一樓房屋所有權人，被告丙○○為坐落於台
    東市○○街二十三巷二弄二十一號一樓之房屋所有權人，被告乙○○自民國（下
    同）八十九年二月一日至八十九年十月三十一日止之管理費新台幣（下同）九千
    九百二十六元，被告丙○○自八十八年十一月一日起至八十九年十月三十一日止
    之管理費一萬七千零十六元，均未依規定限期繳納，經原告催繳，被告仍置之不
    理，爰依公寓大廈管理條例第二十一條規定，訴請命被告給付應繳之金額。被告
    則以其所有之房屋係坐落於一樓，目前作一般房屋住宅使用，房屋大門面對大樓
    中庭，後門則是防火巷，可做店面使用，應依每坪二十元計算管理費，原告以每
    坪四十元計算管理費，並不合理等語置辯。
三、法院判斷：區分所有權人依區分所有權人會議決議繳納公共基金。公寓大廈住戶
    並應遵守規約規定事項。公寓大廈管理條例第十八條第一項第二款、第六條第一
    項第四款分別定有明文。本件依甲○○○○○Ｅ區於八十九年八月三十日召開之
    區分所有權人會議決議第四點內容所示，區分所有權人以每坪每月四十元計算管
    理費，除一樓店面以打對折收繳外，其餘住戶均全額收取。被告自承其所有之房
    屋目前做一般房屋住宅使用，房屋大門面對大樓中庭，後門則是防火巷等語，衡
    情被告所有之區分所有建物既係位於封閉之公寓大廈中庭，復依一般住宅使用，
    並未做店面使用，自無以每坪二十元計算管理費之理。從而原告主張以每月每坪
    四十元計算管理費，請求被告被告乙○○應給付原告新臺幣九千九百二十六元，
    及被告丙○○應給付原告新臺幣一萬七千零十六元，為有理由，應予准許。
四、本件係為被告敗訴之小額訴訟判決，應依職權宣告假執行。
中      華      民      國      九十      年      一      月     二     日
                                臺灣臺東地方法院臺東簡易庭
~B法      官  黃莉莉
右為正本係照原本作成
如不服本判決，應於送達後廿日內，以違背法令為理由，向本院提出上訴狀並表明上
訴理由（上訴理由應表明一、原判決所違背之法令及其具體內容；二、依訴訟資料可
認為原判決有違背法令之具體事實），如於本判決宣示後送達前提起上訴者，應於判
決送達後廿日內補提上訴理由書（須附繕本）。
中      華      民      國      九十      年      一      月     三     日
~B法院書記官  彭添財


司法院資訊處製作；財團法人民間司法改革基金會備份。
